Inventaris van de archieven van Nederlandse Vertegenwoordigingen in de Britse Gebiedsdelen in Afrika, Amerika, Azie en Europa, te Harare, te Nairobi, te Nassau, te Hongkong, te Aden, te Singapore en te Valetta (1953-1980)
Nationaal Archief, Den Haag
Selectielijst voor de neerslag van de handelingen van de minister van Buitenlandse Zaken als vakminister en als vakminister in Londen, binnen het beleidsterrein Beheer van de Rijksbegroting over de periode 1940 - 1993, vastgesteld bij beschikking van de minister van Onderwijs, Cultuur en Wetenschappen en de minister van Buitenlandse Zaken, nr. 98.22.RWS/JW d.d. 8 januari 1998 (Stcrt. 30 juli 1998, nr. 142), laatstelijk gewijzigd bij beschikking van de staatssecretaris van Onderwijs. Cultuur en Wetenschappen en de minister van Buitenlandse Zaken, 25 januari 2005/nr. C/S/05/138 (Stcrt. 31 maart 2005, nr. 62/pag. 34) (RIO 015)
Selectielijst voor de neerslag van de handelingen van de minister van Buitenlandse Zaken en de onder hem ressorterende actoren op het beleidsterrein Organisatie van de Rijksoverheid over de periode 1945 - 1999, 5 juli 2005/nr. C/S&A/051197 (Stcrt. 16 december 2005, nr. 245/pag. 25), rekening houdend met publicatie in de Stcrt. 14 juni 2007, nr.112/pag.10 (RIO 143)
Basisselectiedocument voor de Minister Buitenlandse Zaken en de onder hem ressorterende actoren op het deelbeleidsterrein van personeelszaken, t.w. het personeelsdossier, 16 augustus 2007/Nr. C/S&A/07/1513 (Stcrt. 20 november 2007, nr. 225 / pag. 15), rekening houdend met de rectificatie in de Stcrt. 18 december 2007, nr. 245.
Verder zijn, op verzoek van het Nationaal Archief, de bestaande toegangen op het archief ook in deze inventaris opgenomen.
Bij aanvang bestond het archief uit 19,3 meter. Na bewerking hiervan is in totaal 9 meter archief voor bewaring overgebleven. De archiefstukken welke voor bewaring in aanmerking kwamen zijn overgedragen aan het Nationaal Archief. De archiefstukken die voor vernietiging in aanmerking kwamen, zijn na verkregen toestemming van het Ministerie van Buitenlandse Zaken, afgevoerd door Van Gansewinkel Nederland BV en daar op de gebruikelijke wijze vernietigd. Tijdens de selectie zijn ook archiefstukken geselecteerd welke op termijn voor vernietiging in aanmerking kwamen. Het betreft hier onder andere de personeelsdossiers.
Ordening van het archief
De toegang is primair ingedeeld in archiefvormende diensten, namelijk ambassade, consulaten of andere commissies en organisaties. Bij de aanwezigheid van geheime stukken is de toegang secundair onderverdeeld in algemeen archief en geheim archief. Tertiair is de toegang geordend op de 9 hoofdrubrieken van de archiefcode van het Ministerie van Buitenlandse Zaken, zoals deze in 1978 is vastgesteld. De hoofdrubrieken bestaan uit:
0 Algemeen
1 Organisatie
2 Protocol
3 Juridische aangelegenheden
4 Aangelegenheden van openbare orde, openbare zedelijkheid, openbare gezondheidszorg, openbare veiligheid, volkshuisvesting, leefmilieu
5 Waterstaat, verkeer en vervoer, verbindingen en elektronica
6 Economie, migratie, arbeid
7 Sociale aangelegenheden
8 Culturele en wetenschappelijke aangelegenheden, voorlichting
9 Staatkunde, landsverdediging, internationale organisaties
De benamingen van deze rubrieken, met bijbehorende nummers, zijn voor zover daar stukken van werden aangetroffen overgenomen in deze nieuwe toegang. Binnen deze indeling is, afhankelijk van de aanwezigheid van gerelateerde archiefbescheiden, een nader onderverdeling gemaakt al dan niet gebaseerd op de archiefcode.
Het codenummer is feitelijk een onderwerpsnummer. Dit betekent dat onder één onderwerp meerdere dossiers kunnen vallen die hetzelfde codenummer hebben. Voor het bepalen van de plaats van een archiefstuk binnen de inventaris is gekeken naar de code welke oorspronkelijk aan het archiefstuk is gegeven. Op basis van die code is het archiefstuk onder een rubriek geplaatst. Alleen in die gevallen waarin de gegeven code niet overeenkwam met de inhoud van het dossier, is deze code losgelaten en zijn de stukken geplaatst in de rubriek waar ze inhoudelijk thuis horen. De verschillende archiefstukken zijn zoveel mogelijk chronologisch geordend.
Aanwijzingen voor de gebruiker
Openbaarheidsbeperkingen
Deels openbaar, deels beperkt openbaar (A), deels niet openbaar. Inv.nr. 410 is niet openbaar vanwege leden KH.
Materiële beperkingen
Aanvraaginstructie
Openbare archiefstukken kunnen online worden aangevraagd en gereserveerd. U kunt dit ook via de terminals in de studiezaal van het Nationaal Archief doen. Om te kunnen reserveren dient u de volgende stappen te volgen:
U maakt een profiel aan op www.gahetna.nl, en logt vervolgens in
Via de archiefinventaris (alleen de beschrijvingen met rode nummers) selecteert u het gewenste archiefstuk door op de knop 'Reserveren' te klikken
In het volgende scherm geeft u aan op welke dag u het archiefstuk wilt inzien
Indien u zich bevindt in de studiezaal en een tafelnummer heeft ontvangen kunt u dit nummer vermelden. Als u geen tafelnummer heeft kunt u tafelnummer 777 laten staan
Vervolgens bevestigt u uw reservering door deze te versturen.
Verwant materiaal
Beschikbaarheid van kopieën
Bijlagen
Concordansen
Deze concordansen (omnummeringstabellen) verwijzen naar de archiefcode van het Ministerie van Buitenlandse Zaken en de inventarisnummers van de archieven van de Britse gebiedsdelen in Afrika, Amerika, Azië en Europa.
Het eerste gedeelte van de concordans verwijst naar de dossierinventaris van het archief van de Britse gebiedsdelen in Afrika, het Consulaat-Generaal in Zimbabwe te Harare over de periode 1955 - 1970
Het tweede gedeelte van de concordans verwijst naar de dossierinventaris van het archief van de Britse gebiedsdelen in Afrika, het Consulaat-Generaal in Zimbabwe te Harare over de periode 1965 - 1974
Het derde gedeelte van de concordans verwijst naar de dossierinventaris van het archief van de Britse gebiedsdelen in Afrika, het Consulaat-Generaal van Kenya te Nairobi over de periode 1955 - 1964
Het vierde gedeelte van de concordans verwijst naar de dossierinventaris van het archief van de Britse gebiedsdelen in Afrika, het Consulaat-Generaal van Kenya te Nairobi over de periode 1964
Het vijfde gedeelte van de concordans verwijst naar de dossierinventaris van het geheim archief van de Britse gebiedsdelen in Afrika, het Consulaat-Generaal van Kenya te Nairobi over de periode 1955 - 1964
Het zesde gedeelte van de concordans verwijst naar de dossierinventaris van het archief van de Britse gebiedsdelen in Azië, het Consulaat-Generaal van Hongkong te Hongkong over de periode 1955 - 1964
Het zevende gedeelte van de concordans verwijst naar de dossierinventaris van het geheim archief van de Britse gebiedsdelen in Azië, het Consulaat-Generaal van Hongkong te Hongkong over de periode 1955 - 1964
Het achtste gedeelte van de concordans verwijst naar de dossierinventaris van het archief van de Britse gebiedsdelen in Azië, het Consulaat-Generaal in Singapore te Singapore over de periode 1955 - 1964
Het negende gedeelte van de concordans verwijst naar de dossierinventaris van het geheim archief van de Britse gebiedsdelen in Azië, het Consulaat-Generaal in Singapore te Singapore over de periode 1955 - 1964
Het tiende gedeelte van de concordans verwijst naar de dossierinventaris van het archief van de Britse gebiedsdelen in Europa, Consulaat, later Consulaat-Generaal op Malta te Valletta over de periode 1953 - 1965
1. Concordans verwijzend naar het archief van de Britse gebiedsdelen in Afrika, het Consulaat-Generaal in Zimbabwe te Harare over de periode 1955 - 1970
10 22
102 21
102, 103 18
103 17
112 23
153.0 24
20 29
270.4 25
271.1 27
281 26
313.1 31
313.211 33
313.213 32
317.1 30
335.3 35
335.4 79
335.611, 335.612 34
521.8 37
553.02 63
553.160 42
554.0 38
554.0 39
554.0 40
554.0 41
554.0 62
562.01 44
600 49
600 54
600 55
600, 610.11 48
610.0 43
610.0 45
610.0 46
610.0 47
610.0 51
610.0 52
610.0 53
610.0 56
610.0 61
610.22 50
610.3.30 60
610.30 58
610.30 59
610.302 107
611.0 65
611.0 67
611.0 68
611.0 69
611.0 72
611.0 73
611.0 74
611.63 66
611.63 71
611.7 70
612.1 76
612.1 77
612.1 78
613.210.12 104
613.211.0 80
613.211.2 82
613.211.2 83
613.211.2 86
613.211.2 87
613.211.2 88
613.211.2 121
613.211.21 81
613.211.21 84
613.211.21 85
613.211.21 90
613.211.21 103
613.211.35 106
613.211.41 89
613.211.41 91
613.211.41 92
613.211.41 93
613.211.41 94
613.211.41 95
613.211.41 96
613.211.41 97
613.211.41 98
613.211.41 99
613.211.41 100
613.211.41 101
613.211.41 102
613.211.41 105
613.214.3 108
614.51 109
614.51 110
614.51 111
62 57
650 112
650 113
650 114
650.3 115
650.3 116
654 119
660 118
725.1 120
811.1 125
817.37 124
902 127
902 128
911.32 131
911.32 133
911.32 135
911.32 136
911.32 137
911.42 132
913.31 130
996 129
2. Concordans verwijzend naar het archief van de Britse gebiedsdelen in Afrika, het Consulaat-Generaal in Zimbabwe te Harare over de periode 1965 - 1974
102 19
321.210.2 36
652 117
3. Concordans verwijzend naar het archief van de Britse gebiedsdelen in Afrika, het Consulaat-Generaal van Kenya te Nairobi over de periode 1955 - 1964
029 374
032 340
102.7 183
103 172
103 173
103 176
103 178
103 179
103 180
103 187
104 185
111 188
132.4 313
132.4 314
132.4 315
132.4 316
132.4 317
132.4 318
132.4 319
132.4 320
132.4 321
132.4 322
132.4 323
151.1 186
211, 211 194
270.4 192
271 190
271.3 193
272 342
280 196
281 197
321.210.2 204
321.210.2 205
333.22 202
334.20 201
338 207
422 211
431.21 209
431.23 210
431.3 208
520 212
550.2 218
551 219
553.163.2 220
554.2 213
554.683 214
562.22 222
600 233
600 235
600 236
600 237
600 238
601.0 241
601.12 239
601.20 242
601.30 229
601.30 230
601.301 224
601.32 240
610.30 228
610.32 250
610.348.31 281
611.1 251
611.7 247
611.7 248
612.1 252
612.1 253
612.1 254
612.210.0 243
612.210.0 375
612.210.11 282
612.22 256
612.22 268
613.210.12 259
613.210.12 260
613.210.12 264
613.210.12 265
613.210.12 266
613.211.45 263
613.212.3 262
613.214.0 261
614.01 274
614.033 278
614.1 275
614.1 277
614.3 276
614.3 280
650 289
656 288
661.3 286
668 285
712 290
725.1 203
726.1 291
811.1 292
811.3 191
812.50 294
815.50 296
817 293
823.11 299
823.12 297
911 326
911.0 327
911.0 328
911.0 329
911.0 330
911.21 341
911.24 331
911.3 227
911.3 284
911.3 300
911.3 301
911.3 302
911.3 303
911.3 304
911.3 305
911.3 307
911.3 308
911.3 311
911.3 324
911.3 325
911.3 332
911.3 334
911.3 335
911.3 336
911.3 347
911.3 350
911.3 362
912.11 361
912.13 339
912.2 349
912.21 356
912.21 360
913.30 348
913.31 333
913.31 357
913.31 358
913.513 373
913.521 351
921.330 369
993 379
996.8 376
999.25 380
4. Concordans verwijzend naar het archief van de Britse gebiedsdelen in Afrika, het Consulaat-Generaal van Kenya te Nairobi over de periode 1964
032 345
102 175
103 177
103 184
111 189
220 200
272 343
272 344
272 346
321.210.2 206
553.16 221
554.2 217
554.6 216
554.683 215
555.6 223
600 234
600 244
601.0 272
610.033 279
610.22 245
610.22 246
610.3 257
610.3 258
610.30 231
610.301 225
610.301 226
610.301 232
610.35 287
611.7 249
612.1 255
613.02 273
613.210.12 267
613.211.411 269
613.211.45 271
614.02 270
614.51 283
812.2 295
812.55 298
900 195
911.3 309
911.3 310
911.3 312
911.3 338
912.11 181
912.11 182
912.12 372
912.20 363
912.21 198
912.21 199
912.21 353
912.21 354
912.21 355
912.21 364
912.21 365
912.21 367
912.21 368
912.31 366
912.312 337
913.30 306
913.31 359
913.521 352
921.330 370
921.330 371
996 377
996 378
998 381
5. Concordans verwijzend naar het geheim archief van de Britse gebiedsdelen in Afrika, het Consulaat-Generaal van Kenya te Nairobi over de periode 1955 - 1964
103 174
554.6 384
611.7 382
613.212.22 383
911.3 386
911.30 385
6. Concordans verwijzend naar het archief van de Britse gebiedsdelen in Azië, het Consulaat-Generaal van Hongkong te Hongkong over de periode 1955 - 1964
153.2 407
211 414
213 409
270.4 411
271.0 408
271.1 412
271.1 413
272 410
272 454
313.21 416
317.0, 371.1 415
321.210 417
413 418
413.112.1 419
431 421
432 420
551.7 424
553.0, 554.638 423
554.638 422
60 428
600 425
600 429
600 430
600 431
600 432
600 433
601.0 436
601.1 435
601.2 437
610.21 434
610.22 426
610.22 427
611.1 438
611.1 444
611.7 439
613.211.0 443
613.211.20 441
613.211.31 442
613.211.34 440
613.213.11, 613.213.12 445
614.01 447
614.05 448
614.1 446
712 449
812.1 451
812.56 450
824.1 452
910 453
7. Concordans verwijzend naar het geheim archief van de Britse gebiedsdelen in Azië, het Consulaat-Generaal van Hongkong te Hongkong over de periode 1955 - 1964
554.70 456
562.20 457
613.210.18 459
613.211.45 460
614.1 458
726 463
911 465
912.10 462
912.20 461
912.20 466
921 464
8. Concordans verwijzend naar het archief van de Britse gebiedsdelen in Azië, het Consulaat-Generaal in Singapore te Singapore over de periode 1955 - 1964
02 486
101, 102 485
132.4 494
613.211.3 487
613.211.3 488
613.212 491
661.1 492
661.1 493
664.0 490
664.31 489
9. Concordans verwijzend naar het geheim archief van de Britse gebiedsdelen in Azië, het Consulaat-Generaal in Singapore te Singapore over de periode 1955 - 1964
911.0 510
911.0 513
911.0 514
911.0 529
911.0 530
911.0 532
911.1 508
911.1 509
911.1 511
911.31 531
911.31 533
912.10 506
912.10 507
912.10 525
912.10 526
912.10 527
912.10, 912.13, 921 519
912.13 544
912.20 516
912.20 517
912.20 518
912.20 520
912.20 521
912.20 522
912.20 523
912.20 524
912.20 528
912.20 534
912.20 535
912.20 536
912.20 537
912.20 538
912.20 539
912.20 540
912.20 541
912.20 542
912.20 543
912.25, 913.20 512
913.220 545
921.1 547
921.1 549
921.1 551
921.1, 921.11 546
921.2 548
921.32 552
923 515
923.2 550
923.2 553
10. Concordans verwijzend naar het archief van de Britse gebiedsdelen in Europa, Consulaat, later Consulaat-Generaal op Malta te Valletta over de periode 1953 - 1965
281.11 554
413.112 560
413.131 557
554.1 558
613.211.411 559
811.1 555
911.4 556
Beschrijving van de series en archiefbestanddelen
- Consulaat-Generaal Zimbabwe te Salisbury, 1.
  - Algemeen archief, 1.1
    - Algemeen, 0.
      - Agenda' s van ingekomen en uitgegane stukken., 1953-1977; 1-12; 12 delen
        - 1953 - 1956 jan. 11, 1
          (t/m agendanr. 0086)
        - 1956 jan. 11 - 1957 dec. 21, 2
          (t/m agendanr. 2957)
        - 1957 dec. 21 - 1959 dec. 24, 3
          (t/m agendanr. 2695)
        - 1959 dec. 24 - 1961 nov. 09, 4
        - 1961 nov. 10 - 1964 mrt. 05, 5
          (t/m agendanr. 0545)
        - 1964 mrt. 06 - 1964, 6
        - 1965 - 1967 aug. 04, 7
          (t/m agendanr. 1321)
        - 1967 aug. 04 - 1968 dec. 31, 8
        - 1969 - 1970 dec., 9
        - 1970 apr. 24 - 1972 okt. 10, 10
        - 1972 okt. 11 - 1973 mrt. 13, 11
        - 1974 juli 12 - 1977 mrt. 07, 12
      - Dossierinventaris van het archief van het Nederlands Consulaat-Generaal in Zimbabwe., [1955 - 1974]; 13; kaartsysteem
      - Index op kennisgevingen ingevolge de Wet op het Nederlanderschap en Ingezetenschap; artikel 7.5 en 8., 1965-1970; 14; 1 deel
      - Dossierinventarissen van het archief van het Nederlands Consulaat-Generaal in Zimbabwe over de jaren 1955 - 1974., 15-16; 2 stukken
        - Periode 1955 - 1970, [1955 - 1970], 15
        - Periode 1965 - 1974, [1965 - 1974], 16
    - Organisatie, 1.
      - Stukken betreffende de organisatie van de Nederlandse posten in het ressort van het Consulaat-Generaal te Salisbury., 1952-1980; 17-21; 1 pak en 4 omslagen
        - Ambassade te Pretoria (Zuid-Afrika), 1952 - 1954, 17
        - Consulaat-Generaal te Salisbury (Zimbabwe). 1955-1980, 18-20
          - Wijzigingen in het ressort, 1955 - 1964, 18
          - Sluiting en heropening; met Kamervragen over de status van deze post, 1970 - 1979, 19
          - Werkzaamheden voor en na de machtswisseling in Zimbabwe, 1970 - 1980, 20; pak
        - Consulaat te Lusaka (Zambia), 1965 - 1969, 21
      - Stukken betreffende het opstellen van rapporten met algemene en praktische gegevens over Zimbabwe voor nieuwe medewerkers op een Nederlandse diplomatieke post (postrapporten)., 1955-1968; 22; 1 omslag
      - Stukken betreffende een geschil inzake de aankoop van een ambtswoning voor de Nederlandse consul-generaal te Salisbury., 1957-1958; 23; 1 pak
      - Stukken betreffende de verzending van het archief over de jaren 1945 - 1954 naar het Ministerie van Buitenlandse Zaken in Nederland., 1965; 24; 1 omslag
    - Protocol, 2.
      - Brief aan de Nederlandse minister van Buitenlandse Zaken inzake de nieuwe gouverneur-generaal van Zimbabwe, de Earl of Dalhousie., 1957; 25; 1 stuk
      - Stukken betreffende de wijzigingen in het corps diplomatique in Zimbabwe., 1959-1970; 26; 1 pak
      - Stukken betreffende aangelegenheden met betrekking tot het Nederlands Koninklijk Huis., 1961-1975; 27-28; 2 omslagen
        - Zilveren huwelijksfeest van koningin Juliana en prins Bernhard, 1961 - 1962, 27
        - Viering van Koninginnedag in Zimbabwe, 1972 - 1975, 28
      - Stukken betreffende de mutaties bij het Ministerie van Buitenlandse Zaken van Zimbabwe., 1968-1969; 29; 1 omslag
    - Juridische aangelegenheden, 3.
      - Stukken betreffende de wijzigingen in de regelgeving inzake de diplomatieke voorrechten, privileges en immuniteit voor buitenlandse vertegenwoordigingen in Zimbabwe., 1952-1963; 30; 1 pak
      - Stukken betreffende bemiddelen bij uitkeringen aan Nederlandse oorlogsslachtoffers in Zimbabwe., 1955-1964; 31-33; 3 omslagen
        - Birma-Thailand uitkeringen, 1955 - 1956, 31
        - Rehabilitatieregeling Indische slachtoffers, 1957, 32
        - Uitkeringen wegens nazivervolging, 1957 - 1964, 33
      - Stukken betreffende de regelingen voor de octrooi-, handelsmerken- en industriële eigendomsrechten in Zimbabwe., 1956-1968; 34; 1 omslag
      - Stukken betreffende het Congobekkenverdrag ter regeling van invoer- en uitvoertarieven tussen Zimbabwe en het Verenigd Koninkrijk., 1957-1957; 35; 1 omslag
      - Stukken betreffende de wijzigingen in de nationaliteitswetgeving van Zimbabwe., 1958-1974; 36; 1 omslag
    - Waterstaat, verkeer en vervoer, verbindingen en elektronica, 5.
      - Stukken betreffende de werken voor irrigatie, drainage en stuwdammen ten behoeve van de landbouw en de energievoorziening in Zimbabwe., 1955-1956; 37; 1 omslag
      - Stukken betreffende de luchtvaartaangelegenheden., 1955-1970; 38-41; 4 omslagen
        - Algemeen, 1962 - 1968, 38
        - Koninklijke Luchtvaartmaatschappij (KLM), 1955 - 1970, 39
        - Central African Airways, 1957 - 1964, 40
        - Emigrantenvluchten van Nederland naar Zimbabwe, 1959, 41
      - Stukken betreffende scheepvaartaangelegenheden., 1962-1970; 42-43; 2 omslagen
        - Oprichting van een scheepvaartmaatschappij door Zimbabwe, 1962, 42
        - Behartiging van de Nederlandse scheepvaartbelangen ten tijde van de economische boycot van Zimbabwe, 1969 - 1970, 43
      - Stukken betreffende het informeren bij Oost-Afrikaanse landen naar een eventuele vergunningverlening tot het voeren van een radiozendinstallatie door het schip Veronica., 1964; 44; 1 omslag
      - Stukken betreffende de ontwikkeling van de Rhodesian Railways., 1965-1970; 45; 1 omslag
      - Stukken betreffende de werkzaamheden aan de rivier de Zambezi in Mozambique., 1966-1969; 46-47; 2 omslagen
        - Bevaarbaar maken, 1966 - 1968, 46
        - Bouw van een dam te Cabora Bassa, 1966 - 1969, 47
    - Economie, migratie, arbeid, 6.
      - Economie, 6.1
        - Algemeen, 6.1.1
          - Stukken betreffende de algemene economische berichtgeving over Oost-Afrikaanse landen., 1955-1970; 48-55; 1 pak en 7 omslagen
            - Algemeen, 1956 - 1968, 48
            - Malawi, Zambia en Zimbabwe, 1964, 49
            - Mozambique. 1955-1969, 50-52
              - 1955-1957, 50
              - 1960-1964, 51
              - 1965-1969, 52
            - Noord- en Zuid-Zimbabwe, 1964, 53
            - Zimbabwe, 1965 - 1970, 54; pak
            - Zimbabwe en Mozambique, 1968 - 1970, 55
          - Stukken betreffende de ontwikkelingsplannen voor Mozambique., 1957-1964; 56; 1 omslag
          - Stukken betreffende het wijzigen van de Weights and Measures Bill and Legislation van Zimbabwe., 1958-1959; 57; 1 omslag
          - Stukken betreffende de technische hulpverlening van Nederland aan Malawi, Zambia en Zimbabwe., 1959-1969; 58-60; 3 omslagen
            - Algemeen, 1959 - 1969, 58
            - Uitzending van vrijwilligers naar Zimbabwe in het kader van het Jongeren Vrijwilligers Korps, 1963 - 1964, 59
            - Werving van landbouwdeskundigen in Nederland door Zimbabwe, 1964, 60
          - Stukken betreffende de rantsoenering van brandstoffen in Zimbabwe vanwege de economische boycot tegen dit land., 1966-1968; 61; 1 omslag
          - Stukken betreffende de internationale economische sancties tegen Zimbabwe., 1967-1969; 62-63; 2 omslagen
            - Algemeen, 1967 - 1969, 62
            - Ontduiken van de sancties door Portugal, 1968, 63
          - Stukken betreffende de ontwikkeling van de economie van Zimbabwe en de verwachtingen van de economie in de toekomst., 1971-1978; 64; 1 omslag
        - Geld-, bank- en beurswezen en kredietwezen, 6.1.2
          - Stukken betreffende de ontwikkelingen in het bankwezen in Zimbabwe., 1952-1957; 65; 1 omslag
          - Stukken betreffende de mogelijkheden voor buitenlandse investeringen in Zimbabwe en Malawi., 1957-1963; 66; 1 omslag
          - Stukken betreffende de versoepeling van de kredietbeperkende maatregelen van Zimbabwe., 1958-1959; 67; 1 omslag
          - Stukken betreffende de algemene financiële berichtgeving over Zimbabwe., 1958-1961; 68; 1 omslag
          - Stukken betreffende de financiële hulp van het Verenigd Koninkrijk aan Zimbabwe., 1961; 69; 1 omslag
          - Stukken betreffende de wijzigingen in de exportkredietverzekeringen van Zimbabwe en Nederland., 1965; 70; 1 omslag
          - Stukken betreffende de investeringen van Zimbabwe in de eigen economie., 1965-1969; 71; 1 omslag
          - Stukken betreffende het zelf drukken van nieuwe bankbiljetten door Zimbabwe als onderdeel van de strijd voor onafhankelijkheid van het Verenigd Koninkrijk., 1966-1967; 72; 1 omslag
          - Stukken betreffende de oprichting en rapportages van de Netherlands Bank Rhodesia Ltd., 1966-1969; 73; 1 omslag
          - Stukken betreffende de overgang van Zimbabwe naar het decimale stelsel., 1966-1969; 74; 1 omslag
          - Stukken betreffende de regeling deviezenverkeer van Zimbabwe voor het geldverkeer met het buitenland., 1973-1977; 75; 1 omslag
        - Openbare geldmiddelen, 6.1.3
          - Stukken betreffende de begrotingen van Oost-Afrikaanse landen., 1957-1968; 76-78; 3 omslagen
            - Zimbabwe. 1957-1968, 76-77
              - Voor de jaren 1957 - 1964, 1957 - 1963, 76
              - Voor de jaren 1964 - 1969, 1964 - 1968, 77
            - Mozambique voor het jaar 1968, 1968, 78
        - Goederen, 6.1.4
          - Stukken betreffende het sluiten van handelsverdragen door Zimbabwe met andere landen., 1955-1957; 79; 1 omslag
          - Stukken betreffende aangelegenheden inzake de in- en uitvoer van Oost-Afrikaanse landen., 1956-1969; 80-88; 2 pakken en 7 omslagen
            - Algemeen, 1957 - 1962, 80
            - Mozambique. 1958-1969, 81-83
              - Algemeen, 1958 - 1966, 81
              - Invoer, distributie en restricties, 1959 - 1964, 82
              - Invoercontingenten, 1960 - 1969, 83
            - Zimbabwe. 1956-1969, 84-88
              - Algemeen, 1960-1964, 84; pak
              - Algemeen, 1964-1968, 85; pak
              - Invoer, distributie en restricties, 1956 - 1969, 86
              - Overeenkomst met Malawi, 1964, 87
              - Textielhandel, 1956 - 1957, 88
          - Stukken betreffende de gevolgen voor de export van Nederland naar Zimbabwe vanwege tariefbepalingen van een invoerregeling van Zimbabwe (Congobekkenverdrag)., 1957-1958; 89; 1 omslag
          - Stukken betreffende de invoerbepalingen van Nederland voor artikelen uit Zimbabwe., 1958-1964; 90; 1 omslag